【裁判字號】    98,簡上,1193
【裁判日期】    981222
【裁判案由】    妨害自由
【裁判全文】
臺灣板橋地方法院刑事判決            98年度簡上字第1193號
上  訴  人
即  被  告  乙○○
上列上訴人即被告妨害自由案件，不服本院98年度簡字第4896號
中華民國98年7 月28日第一審判決（聲請簡易判決處刑案號：98
年度偵字第12884 號），提起上訴，本院管轄之第二審合議庭判
決如下：
    主  文
上訴駁回。
    事  實
一、乙○○因於民國98年2 月19日晚上7 時許，在臺北縣中和市
    四號公園，與甲○○發生口角而心生不滿，竟基於恐嚇之犯
    意，於同日晚上11時23分許，以其胞兄林雁賓所使用之行動
    電話門號0000000000號手機，撥打至甲○○所使用之行動電
    話門號0000000000號以語音留言方式恫嚇稱：「…打到你死
    皮爛臉，打到你面目全非，…你給我試試看，我會讓你生不
    如死，…你敢給我胡鬧一次你試試看... ，我告訴你打到你
    的臉人不像人鬼不像鬼比鬼還恐怖的臉... ，你以後在外面
    再給我這樣鬼扯瞎扯，你給我試試看，要死了嗎？…告訴你
    打到你屁股尿流，打到你面目全非…」等語，以加害生命、
    身體之事恫嚇甲○○，使甲○○心生畏懼，致生危害於李淑
    珍安全。
二、案經甲○○告訴臺灣板橋地方法院檢察署檢察官偵查後聲請
    簡易判決處刑。
    理  由
壹、有關證據能力部分：刑事訴訟法第159 條第1 項雖規定，被
    告以外之人於審判外之言詞或書面陳述，除法律有規定外，
    不得作為證據。惟同法第159 條之5 明定：「被告以外之人
    於審判外之陳述，雖不符前4 條之規定，而經當事人於審判
    程序同意作為證據，法院審酌該言詞陳述或書面陳述作成時
    之情況，認為適當者，亦得為證據。」、「當事人、代理人
    或辯護人於法院調查證據時，知有第159 條第1 項不得為證
    據之情形，而未於言詞辯論終結前聲明異議者，視為有前項
    之同意。」，其立法理由在於傳聞證據未經當事人之反對詰
    問予以核實，乃排斥其證據能力。惟當事人如放棄對原供述
    人之反對詰問權，於審判程序表示同意該等傳聞證據可作為
    證據，此時，法院除認該傳聞證據欠缺適當性外，自可承認
    其證據能力。又當事人、代理人或辯護人於調查證據時，知
    有刑事訴訟法第159 條第1 項不得為證據之情形，卻表示「
    對於證據調查無異議」、「沒有意見」等意思，而未於言詞
    辯論終結前聲明異議者，應視為已有將該等傳聞證據採為證
    據之同意，最高法院93年度台上字第3533號、94年度台上字
    第2976號判決亦採同一見解。經查：本案被告乙○○及檢察
    官於本院審判期日，對於下列經本院調查之證據方法，均表
    示對證據能力不爭執，復於審判期日就本院一一提示之前揭
    證據方法於言詞辯論終結前，均亦未就所調查之證據主張有
    刑事訴訟法第159 條第1 項不得為證據之情形，是參照上開
    說明要旨，本案經調查之證據，均有證據能力，合先敘明。
貳、實體方面：
一、訊據被告乙○○固坦認伊於前開時間撥打電話予告訴人甲○
    ○並陳述事實欄一所示語音留言內容之事實，惟矢口否認有
    何恐嚇之犯行，並辯稱：因於案發當日，伊在公園蹓狗，告
    訴人無故毆打並罵伊，伊並未就此提出告訴，僅打電話給告
    訴人說其之前向伊所說的話，請告訴人不要再這樣說伊，伊
    並無恐嚇之意思云云置辯。經查：
(一)、被告於98年2 月19日23時23分許，以前開電話號碼撥打至告
    訴人甲○○前開行動電話以語音留言方式恫稱：「…打到你
    死皮爛臉，打到你面目全非，…你給我試試看，我會讓你生
    不如死，…你敢給我胡鬧一次你試試看... ，我告訴你打到
    你的臉人不像人鬼不像鬼比鬼還恐怖的臉... ，你以後在外
    面再給我這樣鬼扯瞎扯，你給我試試看，要死了嗎？…告訴
    你打到你屁股尿流，打到你面目全非…」等情，業據被告坦
    認伊於前開時間撥打電話陳述前開內容等語明確，核與證人
    即告訴人甲○○於偵訊時具結證述之情節大致相符，並有告
    訴人提出之錄音譯文1 份暨錄音帶1 捲（詳見98年度他字第
    1746號偵查卷〈下稱他字卷〉第4 頁）附卷可證；又經臺灣
    板橋地方法院檢察署檢察事務官於偵查中勘驗前開錄音帶結
    果：對話內容如上所示，且核與告訴人所附之錄音譯文內容
    相同等情，此有勘驗筆錄1 份（詳見98年度偵字第1288 4號
    偵查卷第15頁）在卷可憑；況證人甲○○證述：被告講這些
    話讓我心裡很害怕等語（詳見他字卷第11頁）甚明，且衡諸
    一般人聽聞前開電話語音留言內容，亦會因而心生畏懼，是
    證人甲○○前開證述，核與常情並無違誤，證人甲○○上開
    證述，堪予採信。再者，縱使告訴人曾對被告為前揭言語，
    但被告亦自承：伊被告訴人罵得很心慌很恐謊等語（詳見本
    院卷第34頁），是被告對其於電話語音留言中為上開言語，
    會造成告訴人心生畏懼乙節，應知之甚詳，被告卻仍執意為
    之，足認被告主觀上有恐嚇之犯意無訛，被告空言否認伊主
    觀上無恐嚇之意思云云，即屬無據。則被告於前開時間，以
    上開方式恐嚇告訴人之事實，堪予認定屬實。
(二)、至被告另辯稱：案發當日，告訴人在公園無故毆打並罵伊，
    且告訴人之前也曾對伊說這些話，伊只是把告訴人曾說過的
    話回給告訴人，要告訴人不要再這樣罵伊云云。惟縱使被告
    指稱告訴人曾對被告為公然侮辱、傷害之事實為真，然被告
    應以於法定期間內提出告訴之方式維護自身權利，尚不得逕
    自以言語恫嚇之不法行為，希冀達到告訴人停止對其權利侵
    害之目的，是以，被告所為仍無足脫免其不法性。況被告係
    於行動電話語音中留言，並非與告訴人對話，且觀諸前開勘
    驗筆錄所示，被告於整通語音留言中為三字經、穢語謾罵及
    前開恐嚇言語，並無請求告訴人別再為公然辱罵、傷害等不
    法行為。顯見被告前開辯解，屬推諉卸責之詞，不足採信。
(三)、綜上所述，本件事證已臻明確，被告犯行洵堪認定，應予依
    法論科。
二、核被告所為，係犯刑法第305條之恐嚇危害安全罪。
三、原審以被告犯罪事實明確，援引刑事訴訟法第449 條第1 項
    前段、第3 項、第454 條第2 項，刑法第305 條、第41條第
    1 項前段，刑法施行法第1 條之1 第1 項、第2 項前段，並
    審酌被告昔無前科紀錄，素行尚佳，惟其與告訴人雙方有所
    爭執，不思以理性方式解決，爭吵中竟恐嚇他人，法治觀念
    薄弱，不足為取，兼衡被告犯罪之動機、目的、手段、犯罪
    後之態度等一切情狀，量處被告拘役40日，及諭知易科罰金
    之折算標準，以該罪之法定刑而言，尚稱適當，並無過輕、
    過重之情，是原審認事用法均無違誤，量刑尚稱妥適，被告
    上訴猶執前詞否認犯行，顯無理由，應予駁回。
據上論斷，應依刑事訴訟法第455 條之1 第1 項、第3 項、第36
8 條，判決如主文。
本案經檢察官黃致中到庭執行職務。
中    華    民    國    98    年    12    月    22    日
                  刑事第十四庭  審判長法  官  林淑婷
                                      法  官  陳昭筠
                                      法  官  饒金鳳
以上正本證明與原本無異。
本件不得上訴。
                                      書記官  王春森
中    華    民    國    98    年    12    月    22    日


司法院資訊處製作；財團法人民間司法改革基金會備份。
